【裁判字號】    90,交抗,243
【裁判日期】    900803
【裁判案由】    違反道路交通管理處罰條例
【裁判全文】
臺灣高等法院交通事件裁定              九十年度交抗字第二四三號
    抗告人即  甲 ○ ○
    受處分人
右抗告人因違反交通管理處罰條例案件，不服台灣板橋地方法院中華民國九十年六月
十四日裁定（九十年度交聲字第五十五號），提起抗告，本院裁定如左：
    主    文
抗告駁回。
    理    由
一、抗告意旨略以：抗告人即受處分人甲○○於民國（下同）八十九年七月六日上午
    十時十分許，駕ＦＭ─一九三號大貨車，自臺北縣永和市○○路左轉中山路，竟
    遭警員自後攔檢，認抗告人違規在設有禁止十五頓砂石車進入之路段行駛，而掣
    單舉發，然台北縣永和市○○路左轉中山路處，並未設有禁止砂石車進入之標誌
    ，且抗告人所載運者並非砂石，而係友人委託運送之種花用土，抗告人當場即向
    舉發警員解釋，然該員警仍執意掣單舉發，抗告人因認事關個人之工作權，故拒
    絕在舉發通知單上簽名，並向原審聲明異議，詎原審法院未察即駁回抗告人在原
    審之異議，顯有未當等語。
二、按違反道路交通管理事件，受處分人不服道路交通管理處罰條例第八條主管機關
    所為之處罰，得於接到裁決書之翌日起十五日內，向管轄地方法院聲明異議，道
    路交通管理處罰條例第八十七條定有明文。
三、經查：本件抗知人即受處分人甲○○固於八十九年十二月二十九日具狀向原審法
    院就其前開交通違規事件聲明異議，然經核抗告人於前開交通違規事件發生時，
    經攔檢警員當場掣具舉發違反道路交通管理事件通知單並拒絕簽收後，即於同年
    九月三日具狀向交通部公路局台北區監理所申訴，經該所於八十九年九月十九日
    以八九─四五三─八─０七八九二號函請台北縣警察局永和分局，就抗告人所為
    之申訴答覆，嗣經台北縣警察局永和分局於八十九年十二月二十一日以八九北警
    永裁定第０六九一號函復抗告人認前開舉取並無不當，要求抗告人逕向台北區監
    理所繳納罰鍰結案，然抗告人在交通部公路局台北區監理所尚未就抗告人前開違
    反道路交通管理事件依法裁決前，即逕自向原審法院提起本件異議，有舉發違反
    道路交通管理事件通知單、交通部公路局台北區監理所八九─四五三─八─０七
    八九二號函、台北縣警察局永和分局八十九年十二月二十一日（八九）北警永裁
    定第０六九一號函、抗告人在原審異議狀各乙份在卷可按，抗告人在裁決機關尚
    未就本件違反道路交通管理事件依法裁決前，抗告人即向原審法院提起本件異議
    ，依前揭規定所示，顯失所依據，為法之所不許（按應於接獲裁決機關之裁決書
    後十五日內聲明異議始屬合法），原審以抗告人在原審之聲明異議並非合法，依
    程序規定駁回抗告人在原審之異議，依法洵無不合，抗告人抗告意旨猶執陳詞，
    指摘原裁定失當，為無理由，應予駁回。
四、據上論斷，應依道路交通案件處理辦法第二十六條、刑事訴訟法第四百十二條，
    裁定如主文。
中      華      民      國      九十     年     八    月        三      日
                            臺灣高等法院交通法庭
                                審判長法  官  黃  鴻  昌
                                      法  官  黃  賽  月
                                      法  官  蔡  彩  貞
右正本證明與原本無異。
不得再抗告。
                                      書記官  黃  千  鶴
中      華      民      國      九十     年     八    月        六      日


司法院資訊處製作；財團法人民間司法改革基金會備份。
